臺灣橋頭地方法院行政訴訟判決
111年度交字第44號
原      告  黃秋桂  
被      告  高雄市政府交通局

代  表  人  張淑娟  
訴訟代理人  蘇健義  
上列當事人間交通裁決事件，原告不服被告民國111 年3月10日
高市交裁字第32-ZDC374184號裁決之處分提起行政訴訟，本院判
決如下：
    主      文
原告之訴駁回。
訴訟費用新臺幣300元由原告負擔。
    事實及理由
一、事實概要：原告於民國110 年11月19日15時10分許，駕駛車
    牌號碼000-0000號自用小客車（下稱系爭車輛）行至國道一
    號南向335.1 公里處（下稱系爭違規地點），因「汽車行駛
    於高速公路汽車駕駛人未依規定繫安全帶」交通違規（下稱
    系爭違規行為），經內政部警政署國道公路警察局第八公路
    警察大隊（下稱舉發機關）警員依採證照片逕行舉發，填掣
    國道警交字第ZDC000000 號舉發違反道路交通管理事件通知
    單（下稱舉發通知），郵寄原告戶籍地址完成送達程序。原
    告不服提出陳述，經舉發機關函復查無違誤後仍不服而申請
    裁決，被告洵依道路交通管理處罰條例（下稱處罰條例）第
    31條第2 項暨違反道路交通管理事件統一裁罰基準及處理細
    則（以下稱處理細則）第45條規定規定開立高市交裁字第32
    -ZDC374184號裁決書（下稱系爭裁決書），裁處原告「罰鍰
    新臺幣（下同）3,000元」（下稱原處分），並於111 年3月
    10日完成送達程序，原告不服提起本行政訴訟。
二、原告主張：伊於事發時確已繫安全帶，僅因當日所著衣服與
    安全帶護套同為相近之藍色而不易分辨，舉發機關係因所攝
    照片模糊不清致為誤判，原處分自有違誤，爰依法提起本件
    訴訟。聲明：原處分撤銷。
三、被告則以：經放大檢視舉發照片所示，原告右肩並無安全帶
    之長條形色塊遮擋其上衣，亦無壓痕，足認其並未繫安全帶
    ，原告違規事實明確，伊據為系爭違規行為之裁處洵無不合
    ，原告之訴為無理由等語，資為抗辯。
四、本院之判斷：  
  ㈠按「汽車駕駛人之行為有下列情形之一，當場不能或不宜攔
    截製單舉發者，得逕行舉發：‧‧‧七、經以科學儀器取得
    證據資料證明其行為違規；前項第7 款之科學儀器應採固定
    式，並定期於網站公布其設置地點。但汽車駕駛人之行為屬
    下列情形之一者，不在此限：‧‧‧十、汽車駕駛人或乘客未
    依規定繫安全帶」、「汽車行駛於高速公路或快速公路違反
    前項規定（汽車行駛於道路上，其駕駛人、前座或小型車後
    座乘客未依規定繫安全帶者），處駕駛人三千元以上六千元
    以下罰鍰」，處罰條例第7 條之2第1 項第7 款、第2項第10
    款及第31條第2 項定有明文。
　㈡查原告於上開時日駕駛系爭車輛行經系爭違規地點時，因有
    系爭違規行為，經舉發機關警員依採證照片逕行舉發，此經
    本院依舉發通知、舉發機關國道警四交字第1114701387號函
    所附舉發照片（本院卷第39至49頁）等核閱屬實。原告雖以
    前詞主張，惟本院經勘驗卷附採證及放大照片結果，該照片
    因當時白日而光線明亮，可直見前座兩人臉形及衣著，而其
    前座乘客明顯有繫黑色安全帶，惟駕駛座之原告所著淡藍色
    上衣自左肩上端斜下至方向盤處，及上連至車窗上端空處，
    均未見安全帶形狀之色差、色塊及壓痕，顯見原告於當時應
    確未繫安全帶，違規事實自已明確，其主張並不足採。
五、綜上所述，原告於前揭時地確有系爭違規行為，被告據以裁
    處，洵無不合。原處分既無違法，原告訴請撤銷為無理由，
    爰不經言詞辯論，予以駁回。又本件事證已臻明確，兩造其
    餘攻擊防禦方法於本件判決結果不生影響，故不再一一論述
    。 
六、本件第一審裁判費為300 元，應由原告負擔，爰確定第一審
    訴訟費用額如主文第2 項所示。
七、據上論結，原告之訴為無理由，爰判決如主文。
中　　華　　民　　國　 111　　年　　8 　　月　　11　　日
　　　　　　　　　行政訴訟庭　法　官  張維君
以上為正本係照原本作成。
如不服本判決，應於判決送達後20日內，向本院提出上訴狀並表
明上訴理由（原判決所違背之法令及其具體內容或依訴訟資料可
認為原判決有違背法令之具體事實），其未載明上訴理由者，應
於提出上訴後20日內向本院補提理由書（上訴狀及上訴理由書均
須按他造人數附繕本，如未按期補提上訴理由書，則逕予駁回上
訴），並應繳納上訴裁判費新臺幣750元。　　　　　　　　　
中　　華　　民　　國　　111 　年　　 8　　月　　11　　日
　　　　　　　　　　　　　　　書記官　曾秀鳳